臺灣臺中地方法院刑事判決　　　　　　　　　　　九十三年度中簡上字第二七八號
　　上　訴　人
　　即　被　告　甲○○
右列被告因竊盜案件，不服本院臺中簡易庭九十三年度中簡字第九二一號中華民國九
十三年四月二十二日第一審簡易判決（聲請案號：臺灣臺中地方法院檢察署九十三年
度速偵字第二一七號），提起上訴，本院管轄之第二審合議庭判決如左：
    主      文
上訴駁回。
甲○○緩刑貳年。
    事      實
一、甲○○於民國九十三年四月四日晚上十時許，駕駛其所有之車號ＲＳ－四八Ｏ六
    號自用小貨車，行經臺中市○區○○路四Ｏ九號騎樓前，見放置在該處由何清堂
    委託呂理通修理而管領持有之價值約新台幣（下同）一千元之舊電冰箱一台疏於
    管理，竟意圖為自己不法之所有，徒手將該舊電冰箱搬運至其自用小貨車上而竊
    取得手，隨後即將其自用小貨車開至臺中市○區○○○街勞工公園旁停放。嗣於
    同年月五日上午九時二十分許，在臺中市○區○○○街勞工公園旁為呂理通發現
    後報警查獲。
二、案經臺中市警察局第三分局報請臺灣臺中地方法院檢察署檢察官偵查後聲請以簡
    易判決處刑。
    理      由
一、訊據上訴人即被告甲○○固坦承有將被害人呂理通管領持有之舊電冰箱一台搬至
    其自用小貨車上之事實，惟矢口否認有何竊盜之犯行，辯稱：其從事資源回收工
    作，以為該舊電冰箱是沒有人要的，其並無竊盜之故意云云。然查：右揭事實，
    業據被告於偵查中坦承不諱，核與被害人呂理通於警詢時指訴之情節相符，並有
    照片四張、現場圖一份、贓物保管收據一份附於偵查卷可稽。而該舊電冰箱原置
    放在臺中市○區○○路四Ｏ九號騎樓前，亦尚可修復，顯非他人棄置不要之物，
    是被告有為自己不法所有之竊盜故意甚明，其所辯無非卸飾之詞，不足採信，事
    證明確，其犯行洵堪認定。
二、核被告所為，係犯刑法第三百二十條第一項之竊盜罪。原審認被告罪證明確，因
    而適用刑法第三百二十條第一項、第四十一條第一項前段、罰金罰鍰提高標準條
    例第一條前段、第二條，量處被告拘役五十日，並諭知易科罰金之折算標準。其
    認事用法並無違誤，量刑亦稱妥適，被告上訴意旨猶執前詞否認犯罪，並指摘原
    判決認事用法顯有疏誤，為無理由，應予駁回。
三、查被告曾於八十四年間因違反麻醉藥品管理條例案件，經本院判處有期徒刑八月
    ，於八十四年十二月十六日執行完畢，其於執行完畢後，五年以內未曾受有期徒
    刑以上刑之宣告，有臺灣高等法院被告全國前案紀錄表及臺灣臺中地方法院檢察
    署刑案資料查註紀錄表各一份在卷可按，其因一時失慮，偶罹刑典，經此刑之宣
    告，應知警惕而無再犯之虞，且系爭舊電冰箱之價值僅約一千元，而被害人亦已
    無條件與被告達成和解，有和解書在卷可參，是本院認以暫不執行其刑為適當，
    併予宣告緩刑二年，用勵自新。
據上論斷，應依刑事訴訟法第四百五十五條之一第一項、第三項、第三百六十八條，
刑法第七十四條第二款，判決如主文。
中      華      民      國      九十三      年      九      月    十    日
                                    臺灣臺中地方法院刑事第六庭
                                        審判長法  官    王  國  棟
                                              法  官    林  念  祖
                                              法  官    簡  源  希
右正本證明與原本無異。
不得上訴。
                        書記官
中      華      民      國      九十三      年      九      月    十    日
附錄論罪科刑法條：
刑法第三百二十條第一項：意圖為自己或第三人不法之所有，而竊取他人之動產者，
                        為竊盜罪，處五年以下有期徒刑、拘役或五百元以下罰金
                        。
